臺灣臺中地方法院臺中簡易庭民事判決
111年度中簡字第3203號
原      告  謝孟恬
訴訟代理人  謝孟臻

被      告  楊皓均

上列當事人間損害賠償事件，原告就本院111年度金簡字第240號
刑事案件提起附帶民事訴訟（111年度簡附民字第174號），經本
院刑事庭裁定移送前來，於民國111年11月10日言詞辯論終結，
本院判決如下：
    主      文
被告應給付原告新臺幣壹拾伍萬元及自民國一一一年六月二十二
日起至清償日止，按年息百分之五計算之利息。
本判決得假執行。
    事實及理由
一、原告主張：被告依其智識程度與社會生活經驗，明知一般人
    在正常情況下，均得自行申辦金融帳戶領得存摺、金融卡使
    用，並無特定身分之限制，若非欲隱匿個人身分，並無使用
    他人帳戶之必要，且邇來詐欺案件猖獗，多利用人頭帳戶以
    規避查緝，如任意提供金融機構帳戶予他人使用，很可能遭
    他人利用作為收受詐欺取財犯罪所得之工具，並隱匿詐欺犯
    罪所得去向，進而對詐欺取財、洗錢正犯所實行之犯行施以
    一定助力，竟基於幫助他人詐欺取財及隱匿詐欺犯罪所得去
    向之不確定故意，於民國110年6月1日至21日間之某時，在
    臺中市北區陝西路之某公園，將其申辦之中國信託商業銀行
    000-000000000000號數位帳戶(下稱系爭數位帳戶)之帳號、
    密碼，及000-00000000000000號活存帳戶（下稱系爭活存帳
    戶）之存摺、金融卡及密碼等資料，交予真實姓名年籍不詳之
    人，並取得新臺幣（下同）5000元之報酬。嗣該人及所屬詐
    欺集團取得系爭2帳戶資料後，即共同基於意圖為自己不法
    所有，基於詐欺取財與一般洗錢之犯意聯絡，自110年6月17
    日下午5時許起，透過交友軟體SweetRing(使用暱稱「小澤
    」)及通訊軟體LINE，與原告聯繫，佯稱：可註冊國際福彩
    娛樂城並下注以獲利云云，原告因而陷於錯誤，依詐欺集團
    成員之指示，於110年6月21日12時51分許、110年6月22日10
    時20分、11時5分、13時15分許，分別匯款5000元、10萬元
    、2萬元、3萬元匯款至系爭數位帳戶，藉以隱匿詐欺犯罪所
    得之去向。嗣因原告發現受騙並報警處理。爰依民法侵權行
    為法律關係，請求被告賠償原告15萬元等語。並聲明：被告
    應給付原告15萬元及自起訴狀繕本送達翌日起至清償日止，
    按年息百分之5 計算之利息。
二、被告則以：被告沒有拿到任何一毛錢等語置辯，答辯聲明：
    駁回原告之訴。
三、原告主張之事實為被告所不爭執，被告涉嫌詐欺等案件，經
    本院111年度金簡字第240號刑事判決判處被告幫助犯洗錢防
    制法第14條第1項之一般洗錢罪（同時犯幫助詐欺取財等罪
    、從一重處斷），有上開刑事判決在卷可考（見卷第15-25
    頁），原告主張之事實自堪認為真正。按因故意或過失，不
    法侵害他人之權利者，負損害賠償責任；數人共同不法侵害
    他人之權利者，連帶負損害賠償責任；造意人及幫助人，視
    為共同行為人，民法第184條第1項前段、第185條第1項前段
    、第2項定有明文。被告幫助詐騙集團成員不法詐取原告款
    項15萬元，原告請求被告如數賠償，自屬有據。被告抗辯沒
    有拿到任何一毛錢云云，不能解免其幫助詐欺應負賠償責任
    ，自不足採。
四、末按「給付無確定期限者，債務人於債權人得請求給付時，
    經其催告而未為給付，自受催告時起，負遲延責任。其經債
    權人起訴而送達訴狀，或依督促程序送達支付命令，或為其
    他相類之行為者，與催告有同一之效力。」，「遲延之債務
    ，以支付金錢為標的者，債權人得請求依法定利率計算之遲
    延利息。但約定利率較高者，仍從其約定利率。」，民法第
    229條第2項、第233條第1項定有明文。原告所提刑事附帶民
    事起訴狀繕本於111年6月21日送達被告（送達證書見附民卷
    第9頁），被告自受起訴狀送達時起負遲延責任，並應自翌
    日起加付法定遲延利息。
五、從而，原告本於侵權行為法律關係（民法第184條第1項、第
    185條第1、2項規定），請求被告給付原告15萬元及自起訴
    狀繕本送達翌日即111年6月22日起至清償日止，按年息百分
    之5計算之利息，為有理由，應予准許。
六、本件刑事附帶民事訴訟經本院刑事庭裁定移送民事庭審理，
    依刑事訴訟法第504條第2項規定免納裁判費，審理期間復未
    發生訴訟費用，毋庸為訴訟費用負擔諭知。
七、本件係就民事訴訟法第427條第1項訴訟適用簡易程序為被告
    敗訴之判決，爰依民事訴訟法第389條第1項第3 款規定，依
    職權宣告假執行。
八、據上論結，本件原告之訴為有理由，依民事訴訟法第436條
    第2項、第389條第1項第3款，判決如主文。
中　　華　　民　　國　　111 　年　　12　　月　　 1　　日
                  臺灣臺中地方法院臺中簡易庭
                                  法  官  熊祥雲
以上正本係照原本作成。
如不服本判決，應於送達後20日內，向本院提出上訴狀並表明上
訴理由，如於本判決宣示後送達前提起上訴者，應於判決送達後
20日內補提上訴理由書（須附繕本），如委任律師提起上訴者，
應一併繳納上訴審裁判費。
中　　華　　民　　國　　111 　年　　12　　月　　 1　　日
                                  書記官  王麗麗